【裁判字號】    90,訴,212
【裁判日期】    900308
【裁判案由】    違反電信法
【裁判全文】
臺灣高雄地方法院刑事判決                            九十年度訴字第二一二號
    公  訴  人  臺灣高雄地方法院檢察署檢察官
    被      告  乙○○
右列被告因違反電信法等案件，經檢察官提起公訴（八十九年度偵字第二二三一五號
），本院判決如左：
    主  文
乙○○連續行使偽造私文書，足以生損害於公眾及他人，處有期徒刑柒月。
盜拷偽造門號000000000號之行動電話壹支沒收。
    事  實
一、乙○○意圖為自己不法之利益，於民國八十八年七月間某日，向其客戶李仁貴取
    得抵充貨款之他人盜拷偽造門號為000000000號序號、內碼之行動電話
    （俗稱王八機），即基於行使偽造私文書之概括犯意，連續自八十八年七月起至
    同年八月底，在不詳處所，未經該行動電話門號所有人中華電信股份有限公司及
    該門號租用人甲○○之同意，撥打使用上開偽造序號、內碼之電話機具，以無線
    方式盜用中華電信股份有限公司之電信設備，與他人通話多次，計有數十餘通，
    通話費達新台幣（下同）二千餘元，足生損害於中華電信股份有限公司、甲○○
    及電話通信秩序。嗣經甲○○發現其所有之行動電話費突增，認為可疑，而於八
    十八年九月十六日向中華電信股份有限公司查詢，經警循線查獲上情。
二、案經交通部電信總局報請臺灣高雄地方法院檢察署檢察官偵查起訴。
    理  由
一、訊據被告乙○○固不諱言有使用上開門號000000000號行動電話之事實
    ，惟矢口否認右揭行使偽造私文書及違反電信法之犯行，辯稱不知該行動電話係
    王八機等語。經查上開門號000000000號，原係甲○○向中華電信股份
    有限公司所承租，於八十八年七、八月間多次遭盜打使用之事實，據被害人甲○
    ○在警訊指訴明確，並有行動電話被盜用申報書、話機查詢單、通話明細清單在
    卷為憑，核與被告坦承有撥打使用上開門號之行動電話之情大致相符，參被告自
    陳其使用該行動電話之方式，均係撥號與家人及外界聯絡，只能打不能接收等語
    在卷（警卷第一頁背面），衡該行動電話既係客戶持以抵充貨款使用，卻只能撥
    出不能接收，被告竟未詳究其來源，仍與收受供連絡之用，又被告另申請有行動
    電話，供公司股東撥打與其聯絡使用，業據證人曾進興證述明確（警卷第五頁背
    面），諒無不知抵充貨款之系爭行動電話係他人盜拷偽造門號00000000
    0號序號、內碼者之可能，綜上，被告使用門號000000000號行動電話
    之方式，顯與一般之使用方式不合，其等所辯，顯係飾卸之詞，不足採信。本件
    事證明確，被告犯行堪以認定。
二、查行動電話手機（話機）之電子序號及內碼等，係手機製造廠商及行動電話通信
    業者（如中華電信公司等）方有權（或授權他人）製作，將之輸錄於行動電話手
    機之電腦電磁紀錄內，供行動電話通信業者之電腦網路交換控制中心比對查核，
    以決定是否准許該手機使用者通信之用，合於永續狀態中表示一定用意證明之刑
    法文書概念，自屬刑法第二百二十條第二項（修正前之第二百二十條）、第二百
    十條之準私文書。核被告以無線方式使用他人盜拷偽造之行動電話序號、內碼之
    行動電話手機，盜用他人電信設備，足以生損害於中華電信股份公司、甲○○及
    電話通信秩序之行為，係犯刑法第二百十六條、第二百二十條第二項、第二百十
    條之行使偽造準私文書罪、電信法第五十六條第一項盜用他人電信設備罪。又電
    信法第五十六條第一項之罪，以意圖為自己或第三人不法之利益，使用有線、無
    線或其他電磁方式，盜接或盜用他人電信設備通信者為要件，本罪之處罰詐得免
    繳電信通信費用之不法利益規定，乃刑法詐欺得利罪之特別法，依特別法優於普
    通法之原則，自毋庸再論以刑法詐欺得利罪。被告所為先後多次犯行，時間緊接
    ，犯罪構成要件相同，顯係出於概括之犯意為之，為連續犯，應依刑法第五十六
    條之規定以一罪論。其所犯上開二罪係一行為觸犯數罪名，屬想像競合，應從一
    重行使偽造準私文書罪處斷。茲審酌被告圖利而犯之動機、目的，盜打電話之行
    為手段，對被害人及中華電信公司詐得電信通信費用達二千餘元，妨害通信秩序
    ，尚未與被害人達成和解，惟其事後坦承部分犯行，素行非劣，以及其他一切情
    狀，量處如主文所示之刑。被告所使用之盜拷行動電話，雖未據扣案，惟尚無證
    據證明業已滅失，仍應依電信法第六十條沒收。
據上論斷，應依刑事訴訟法第二百九十九條第一項前段，刑法第十一條、第五十六條
、第二百十六條、第二百十條、第五十五條，電信法第五十六條第一項、第六十條，
判決如主文。
中      華      民      國     九十  年      三      月      八      日
                                    臺灣高雄地方法院刑事第一庭
                                        法  官   郭貞秀
右正本證明與原本無異。
如不服本判決，應於判決送達後十日內，向本院提出上訴狀。
                                    書  記  官   黃國忠
中    華    民    國      九十      年        三      月        九      日
附錄本判決論罪之法條：
刑法第二百十條：
偽造、變造私文書，足以生損害於公眾或他人者，處五年以下有期徒刑。
刑法第二百十六條：
行使第二百十條至第二百十五條之文書者，依偽造、變造文書或登載不實事項或使登
載不實事項之規定處斷。
電信法第五十六條第一項：
意圖為自己或第三人不法之利益，以有線、無線或其他電磁方式，盜接或盜用他人電
信設備通信者，處五年以下有期徒刑、拘役或科併科新台幣十五萬元以下罰金。
電信法第六十條
犯第五十六條至第五十八條之罪者，其電信器材，不問屬於犯人與否，沒收之。


司法院資訊處製作；財團法人民間司法改革基金會備份。
